【裁判字號】    97,竹簡,144
【裁判日期】    970325
【裁判案由】    給付票款
【裁判全文】
臺灣新竹地方法院民事簡易判決         97年度竹簡字第144號
原      告  台灣中小企業銀行股份有限公司
法定代理人  丁○○
訴訟代理人  丙○○
            乙○○
被      告  甲○○
                      號
上列當事人間請求給付票款事件，本院於中華民國97年3月11日
辯論終結，判決如下：
    主  文
被告應給付原告新臺幣貳拾陸萬陸仟元，及其中新臺幣壹拾萬
仟元自民國九十六年二月五日起，其餘新臺幣壹拾萬仟元
自民國九十六年四月九日起，均至清償日止，各按週年利率百分
之六計算之利息。
訴訟費用由被告負擔。
本判決得假執行。
    事實及理由
一、原告主張：其執有被告所簽發如附表所示之支票2紙（下稱
    系爭支票），詎屆期提示竟因存款不足為由未獲支付，且經
    原告屢次催索，皆不獲置理，為此爰依票據之法律關係提起
    本件訴訟以行使權利。並聲明：如主文第1項所示。
二、被告則以：不爭執系爭支票確係由其所簽發，惟被告與系爭
    支票之受款人即訴外人宙典貿易股份有限公司間簽有買賣合
    約書，被告必須簽發6張支票與宙典貿易股份有限公司，然
    宙典貿易股份有限公司並未交付貨物給被告，已告宙典貿易
    股份有限公司詐欺，而上開6張支票其中之4張已兌現，其餘
    2 張即系爭支票，被告則任其遭付款銀行退票等語，資為抗
    辯。並聲明：(1)原告之訴駁回；(2)訴訟費用由原告負擔。
三、本院之判斷：
（一）原告主張其持有被告所簽發，如附表所示之支票，經遵期
      提示而未獲付款等情，業據其提出與所述相符之支票及退
      票理由單各2紙為證，並為被告所不爭執，堪信原告此部
      分之主張為真實。
（二）按票據債務人不得以自己與發票人或執票人之前手間所存
      抗辯之事由對抗執票人，但執票人取得票據出於惡意者，
      不在此限，票據法第13條定有明文。又按票據乃文義證券
      及無因證券，故票據上之權利義務，悉依票據上所載文義
      定之，與其基礎之原因關係各自獨立。票據上權利之行使
      ，不以其原因關係存在為前提，是以執票人行使票據權利
      時，就其基礎之原因關係確係有效存在，並不負舉證責任
      。若票據債務人以自己與發票人或執票人前手間所存抗辯
      之事由，對抗執票人，依票據法第13條但書規定觀之，固
      非法所不許，然應由票據債務人就執票人取得票據出於惡
      意負舉證責任。經查，被告自承其簽發系爭支票交付訴外
      人宙典貿易股份有限公司，而系爭支票係由宙典貿易股份
      有限公司背書轉讓予原告，則兩造間非直接前後手關係甚
      明，被告亦未提出原告有何惡意受讓系爭支票之證據，揆
      諸前揭說明，被告自不得以自己與宙典貿易股份有限公司
      間所存抗辯事由對抗執票人即原告。被告既無得對抗原告
      行使系爭支票之票據權利事由存在，自應依據票據所載文
      義負責。
（三）次按在票據上簽名者，依票上所載文義負責；發票人應照
      支票文義擔保支票之支付；又執票人向支票債務人行使追
      索權時，得請求自為付款提示日起之利息，如無約定利率
      者，依年利六釐計算，票據法第5條第1項、第126條、第1
      33條分別定有明文。查本件被告既為系爭支票之發票人，
      自應依支票上所載文義負責，從而，原告依票據之法律關
      係，請求被告給付積欠之票款(1)133,000元，及自96年2月
      5日起至清償日止、(2)133,000元，及自96年4月9日起至清
      償日止；均按週年利率百分之6計算之利息，洵屬有據，
      應予准許。
四、假執行之宣告：本件為簡易訴訟程序所為被告敗訴之判決，
    爰依民事訴訟法第389條第1項第3款之規定，依職權宣告假
    執行。
五、訴訟費用負擔之依據：民事訴訟法第78條。
中    華    民    國    97    年     3    月    25    日
                  新竹簡易庭    法  官  林佑珊
以上正本係照原本做成。
如對本判決上訴，須於判決送達後20日內向本院提出上訴狀。
中    華    民    國    97    年     3    月    25    日
                                書記官  李慧娟
附表
┌───────────────────────────────────────────┐
│附表：                                                            97年度竹簡字第 144號│
├──┬──────┬──────┬──────┬──────┬──────┬─────┤
│編號│  發 票 人  │ 付  款   人│發   票   日│ 票面金額   │ 提  示  日 │ 支票號碼 │
│    │            │            │            │（新臺幣）  │            │          │
├──┼──────┼──────┼──────┼──────┼──────┼─────┤
│ 1  │甲○○      │新竹國際商業│96年2月5日  │  133,000元 │96年2月5日  │AA0000000 │
│    │            │銀行三姓橋簡│            │            │            │          │
│    │            │易分行      │            │            │            │          │
├──┼──────┼──────┼──────┼──────┼──────┼─────┤
│ 2  │甲○○      │新竹國際商業│96年4月5日  │  133,000元 │96年4月9日  │AA0000000 │
│    │            │銀行三信橋簡│            │            │            │          │
│    │            │易分行      │            │            │            │          │
└──┴──────┴──────┴──────┴──────┴──────┴─────┘


司法院資訊處製作；財團法人民間司法改革基金會備份。
